# 同一控制下企业合并，被合并方在合并前实现的留存收益的问题

提问人：jlq519219 时间：2021-06-30 20:09:52
请教，同一控制下企业合并，被合并方在合并前实现的留存收益，自资本公积转入留存收益，是每期合并报表都做吗？谢谢。

回答人：chenyiwei
是，每一期合并报表都要做，这实际上就是各期净利润正常体现在留存收益中，是报表中最基本的勾稽关系。

提问人：飞 雪化蝶 66-1990 时间：2021-10-19 09:18:02
陈版，您好，我想请教您一下关于同控合并报表编制问题。
1.恢复留存收益时，即使留存收益合计为负数也要恢复吗？
2.填制比较报表时，合并日前几期的 被合并方单体的实收资本要抵消掉吗？
感谢陈老师回复

回答人：chenyiwei
1 、是，要恢复，不论正负； 2 、要抵销。